臺灣基隆地方法院刑事判決
110年度易字第257號
公  訴  人  臺灣基隆地方檢察署檢察官
被      告  劉弓央



上列被告因竊盜案件，經檢察官提起公訴（110年度偵字第1780
號），本院進行簡式審判程序，判決如下：
    主  文
劉弓央犯攜帶兇器竊盜罪，累犯，處有期徒刑柒月。
未扣案之犯罪所得車輪壹個沒收，如全部或一部不能沒收或不宜
執行沒收時，追徵其價額。
    事  實
一、劉弓央意圖為自己不法之所有，基於竊盜之犯意，於民國11
    0年2月13日6時7分許，駕駛其向不知情之姨丈杜明芳借 來
    之車牌號碼00-0000號自小客車，至新北市○○區○○路00巷00
    號對面吉慶停車場內，持客觀上足供兇器使用之千斤頂及扳
    手1支，竊取高金山所有之車牌號碼0000-00號自小客車右後
    車輪一個（含輪框，價值約新臺幣5000元），得手後駕駛前
    開車輛攜離現場。嗣經高金山報警處理，員警調閱監視錄影
    畫面，始悉上情。
二、案經高金山訴由新北市政府警察局瑞芳分局報告臺灣基隆地
    方檢察署檢察官偵查起訴。
    理  由
一、程序方面：
    本案被告劉弓央所犯係死刑、無期徒刑、最輕本刑為3年以
    上有期徒刑以外之罪，其於本院準備程序中就被訴事實為有
    罪之陳述，經本院告知簡式審判程序之旨，並聽取檢察官、
    被告之意見後，認無不得或不宜改依簡式審判程序進行之情
    事，由本院依刑事訴訟法第273條之1第1項規定，裁定進行
    簡式審判程序。又本件之證據調查，依刑事訴訟法第273條
    之2規定，不受同法第159條第1項、第161條之2、第161條之
    3、第163條之1及第164條至第170條規定之限制，均合先敘
    明。
二、認定犯罪事實所憑之證據及其理由：
    上開事實，業據被告於偵查及本院審理時均坦承不諱，核與
    證人高金山、杜明芳於警詢中證述之情節相符，並有監視錄
     影翻拍照片在卷可稽，足認被告之任意性自白核與事實相
    符，並有證據補強，洵堪採為論罪科刑之依據。從而，本案
    事證明確，被告上開犯行堪予認定，應依法論科。
三、論罪科刑
  ㈠按刑法第321條第1項第3款之攜帶兇器竊盜罪，係以行為人攜
    帶兇器竊盜為其加重條件，此所謂兇器，其種類並無限制，
    凡客觀上足對人之生命、身體、安全構成威脅，具有危險性
    之兇器均屬之，且祇須行竊時攜帶此種具有危險性之兇器為
    已足，並不以攜帶之初有行兇之意圖為必要；千斤頂、扳手
    等物，客觀上均足對人之生命、身體、安全構成威脅，應認
    為行兇器具，持以行竊應成立加重竊盜罪。是核被告所為，
    係犯刑法第321條第1項第3款之攜帶凶器竊盜罪。
  ㈡被告前因妨害公務、毀損等案件，經台灣新北地方法院以106
    年度審簡字第1294號判決判處有期徒刑3月、3月，應執行有
    期徒刑4月確定，於109年12月26日執行完畢出監等情，有臺
    灣高等法院被告前案紀錄表在卷可查，其於受徒刑之執行完
    畢後，5年以內故意再犯本案有期徒刑以上之罪，為累犯，
    而本案依被告犯罪情節，並無應量處最低法定刑，卻無法適
    用刑法第59條減輕規定，致其所受刑罰超過其所應負擔罪責
    之情形，參諸司法院釋字第775 號解釋之意旨，仍應各依刑
    法第47條第1 項之規定加重其刑。
　㈢爰以行為人之責任為基礎，並審酌被告不循正當途徑獲取所
    需，竟攜帶兇器竊取他人財物，破壞社會治安，所為實有不
    該；惟念其犯後坦承犯行，態度尚可，並兼衡其素行，本件
    犯罪之手段、情節、所生危害、自述學歷高中肄業，家庭經
    濟狀況勉持等一切情狀，量處如主文所示之刑。
四、沒收：
　  被告竊得車輪1 個，核屬犯罪所得，雖未扣案，仍應依刑法
    第38條之1第1項、第3項規定宣告沒收，如全部或一部不能
    沒收或不宜執行沒收時，追徵其價額。另被告持用之千斤頂
    1個及扳手1支，雖為供被告犯罪所用之物，但非被告所有且
    已隨車廢棄，既未扣案，復無證據證明現尚存在或屬於違禁
    物，予以宣告沒收於預防犯罪並無助益，應認欠缺刑法上之
    重要性，爰依刑法38條之2第2項規定，不予宣告沒收。
據上論斷，應依刑事訴訟法第273條之1、第299條第1項前段，判
決如主文。
本案經檢察官唐道發起公訴，檢察官陳怡龍到庭執行職務。
中　　華　　民　　國　　110 　年　　11　月　　 24　 　日
                  刑事第四庭    法　官　齊  潔
以上正本證明與原本無異。
如不服本判決應於收受送達後20日內向本院提出上訴書狀，並應
敘述具體理由；其未敘述上訴理由者，應於上訴期間屆滿後20日
內向本院補提理由書(均須按他造當事人之人數附繕本)「切勿逕
送上級法院」。
中　　華　　民　　國　　110 　年　　11　　月　　24　　日
                                書記官  劉珍珍
中華民國刑法第321條
犯前條第 1 項、第 2 項之罪而有下列情形之一者，處 6 月以
上 5 年以下有期徒刑，得併科 50 萬元以下罰金：
一、侵入住宅或有人居住之建築物、船艦或隱匿其內而犯之。
二、毀越門窗、牆垣或其他安全設備而犯之。
三、攜帶兇器而犯之。
四、結夥三人以上而犯之。
五、乘火災、水災或其他災害之際而犯之。
六、在車站、港埠、航空站或其他供水、陸、空公眾運輸之舟、
    車、航空機內而犯之。
前項之未遂犯罰之。
附件：
臺灣基隆地方檢察署檢察官起訴書　　　　　
                                     110年度偵字第1780號
　　被　　　告　劉弓央　男　43歲（民國00年00月00日生）
　　　　　　　　　　　　住基隆市○○區○○○路000巷00弄0
                        0號7樓
　　　　　　　　　　　　國民身分證統一編號：Z000000000號
上列被告因竊盜案件，業經偵查終結，認應提起公訴，茲將犯罪
事實及證據並所犯法條分敘如下：　
　　　　犯罪事實
一、劉弓央前因妨害公務、毀損案件，經臺灣新北地方法院以10
    6年度審簡字第1294號判決判處有期徒刑3月、3月，應執行
    有期徒刑4月確定。嗣與另犯毒品案件所處有期徒刑10月、1
    年、4月、6月、1年，經同法院以108年度聲字第1995號裁定
    定應執行有期徒刑2年6月確定，於民國109年1月14日縮短刑
    期假釋出監，於109年9月14日假釋期滿未經撤銷假釋，其未
    執行之刑以已執行完畢論。
二、劉弓央意圖為自己不法之所有，基於竊盜之犯意，於110年2
    月13日6時7分許，駕駛其向不知情之姨丈杜明芳借來之車號
    00-0000號自小客車，至新北市○○區○○路00巷00號對面吉慶
    停車場內，持客觀上足供兇器使用之千斤頂及輪胎拆卸工具
    扳手等器具（未扣案），竊取高金山所有車號0000-00號自
    小客車右後車輪1個（含輪框，價值約新臺幣5000元），得
    手後駕駛前開車輛攜離現場。嗣高金山於同日上午10時40分
    許，發現輪胎被竊並報警循線查悉上情。
三、案經高金山訴由新北市政府警察局瑞芳分局報告偵辦。
　　 　 證據並所犯法條
一、上揭犯罪事實，業據被告劉弓央於警詢、偵詢中坦承不諱，
    核與告訴人高金山於警詢時指訴情節相符，復有監視錄影翻
    拍照片18張在卷可稽，被告犯嫌洵堪認定。
二、核被告所為，係犯係犯刑法第321條第1項第3款之攜帶兇器
    竊盜罪嫌。其有犯罪事實欄所載之科刑執行情形，有刑案資
    料查註紀錄表可稽，其於5年內故意再犯本件有期徒刑以上
    之罪，為累犯，請依刑法第47條第1項規定加重其刑。
三、依刑事訴訟法第251條第1項提起公訴。
　　此　致
臺灣基隆地方法院
中　　華　　民　　國　 110　　年　　4 　　月　　14　　日
                              檢  察  官  唐道發
本件正本證明於原本無異
中　　華　　民　　國 　110　　年  　 4   月     29    日
                              書  記  官  周浚瑋 
附錄本案所犯法條全文 
中華民國刑法第321條
犯前條第 1 項、第 2 項之罪而有下列情形之一者，處 6 月以
上 5 年以下有期徒刑，得併科 50 萬元以下罰金：
一、侵入住宅或有人居住之建築物、船艦或隱匿其內而犯之。
二、毀越門窗、牆垣或其他安全設備而犯之。
三、攜帶兇器而犯之。
四、結夥三人以上而犯之。
五、乘火災、水災或其他災害之際而犯之。
六、在車站、港埠、航空站或其他供水、陸、空公眾運輸之舟、
    車、航空機內而犯之。
前項之未遂犯罰之。